臺灣桃園地方法院刑事判決　　　　　　　110年度訴字第679號
公　訴　人　臺灣桃園地方檢察署檢察官
被　　　告　古岳瑾



指定辯護人　本院公設辯護人彭詩雯
上列被告因違反毒品危害防制條例案件，經檢察官提起公訴（11
0 年度少連偵字第17號），本院判決如下：
    主  文 
甲○○共同販賣第三級毒品，未遂，處有期徒刑壹年。緩刑肆年
，緩刑期間付保護管束，且應向指定之政府機關、政府機構、行
政法人、社區或其他符合公益目的之機構或團體，提供貳佰肆拾
小時之義務勞務及接受法治教育課程陸場次。
扣案之如附表編號一及二所示之物均沒收。
    事  實
一、甲○○明知4-甲基甲基卡西酮（4-methylmethcathinone 、
    Mephedrone、4-MMC ）係毒品危害防制條例第2 條第2 項第
    3 款明定之第三級毒品，依法不得販賣，仍與少年韓Ｏ駿（
    已由臺灣新竹地方法院少年法庭審理中）共同基於販賣第三
    級毒品以牟利之犯意聯絡，先由甲○○於民國109 年12月14
    日晚間10時許，於不詳地點，著手以如附表編號二所示行動
    電話連結通訊軟體「抖音」、「IG」公開顯示暱稱「新竹支
    援組」及「小熊愛吃糖」等暗示販毒用語。適桃園市政府警
    察局平鎮分局警員陳俊錋執行網路巡邏時發現上開用語，遂
    喬裝購毒者與之聯繫，約定甲○○以新臺幣（下同）7,000
    元之價格販賣含第三級毒品4-甲基甲基卡西酮之咖啡包10包
    予陳俊錋，並約在桃園市中壢區中央東路與和平街口全家前
    交易前開毒品。嗣甲○○向少年韓Ｏ駿取得含有第三級毒品
    4-甲基甲基卡西酮成分之咖啡包12包後，於109 年12月16日
    凌晨2 時許依約前往上開處所，欲與陳俊錋進行交易之際，
    因陳俊錋當場表明警察身分後當場查獲而未遂，並扣得如附
    表編號一至二所示之物，始悉上情。
二、案經桃園市政府警察局平鎮分局移送臺灣桃園地方檢察署（
    下稱桃園地檢署）檢察官偵查後起訴。
    理  由
壹、程序部分：
一、按被告以外之人於審判外之言詞或書面陳述，除法律有規定
    者外，不得作為證據；又被告以外之人於審判外之陳述，雖
    不符合同法第159 條之1 至第159 條之4 之規定，但經當事
    人於審判程序同意作為證據，法院審酌該言詞陳述或書面陳
    述作成時之情況，認為適當者，亦得為證據；當事人、代理
    人或辯護人於法院調查證據時，知有第159 條第1 項不得為
    證據之情形，而未於言詞辯論終結前聲明異議者，視為有前
    項之同意，刑事訴訟法第159 條第1 項及第159 條之5 分別
    定有明文。查檢察官、被告甲○○及其辯護人就下述供述證
    據方法之證據能力，於言詞辯論終結前均未聲明異議，而經
    本院審酌各該證據方法之作成時，並無其他不法之情狀，均
    適宜為本案之證據，依刑事訴訟法第159 條之5 之規定，有
    證據能力。
二、其餘資以認定本案犯罪事實之非供述證據，亦查無違反法定
    程序取得之情，依刑事訴訟法第158 條之4 規定反面解釋，
    洵具證據能力。
貳、實體部分：
一、認定犯罪事實之依據及理由：
  ㈠上開事實，業經被告甲○○於警詢、偵查、本院準備程序及
    審理時均坦承不諱（見偵查卷第22頁至第23頁、第137 頁至
    139 頁；本院卷第58頁及第114 頁），核與證人即共犯韓Ｏ
    駿於警詢時之證述及證人陳俊錋於偵查中之證述互核相符（
    見偵查卷第93頁及第193 頁），並有對話譯文、職務報告各
    1 份及照片38張附卷可按（見偵查卷第63至第85頁及第171
    頁至第172 頁），復有如附表編號一所示之物扣案可佐。再
    前開扣案物經送檢驗結果，含第三級毒品4-甲基甲基卡西酮
    成分乙節，有臺北榮民總醫院110 年3 月3 日北榮毒鑑字第
    C0000000-Q號毒品純度鑑定書1 份附表可參（見偵查卷第20
    3 頁），足認被告上開任意性自白與事實相符，堪予採信。
  ㈡按我國法令對販賣毒品者臨以嚴刑，惟毒品仍無法禁絕，其
    原因實乃販賣毒品存有巨額之利潤可圖，故販賣毒品者，如
    非為巨額利潤，必不冒此重刑之險，是以有償交易毒品者，
    除非另有反證證明其出於非圖利之意思而為，概皆可認其係
    出於營利之意而為（最高法院93年度台上字第1651號、87年
    度台上字第3164號判決意旨參照）。再者，毒品並無公定之
    價格，不論任何包裝，均可任意分裝增減分量，而每次買賣
    之價量，亦可能隨時依雙方間之關係深淺、資力、需求量及
    對行情之認知、來源是否充裕、查緝是否嚴緊，購買者被查
    獲時供述購買對象之可能性風險之評估等而異其標準，非可
    一概而論。惟販賣者從價差或量差中牟利方式雖異，但其意
    圖營利之非法販賣行為則同一。查被告既已於本院審理中坦
    承販賣第三級毒品未遂犯行，顯見被告有從中獲得價差之利
    益，而有營利之意圖，至為灼然。
  ㈢綜上所述，本案事證明確，被告犯行堪予認定，應依法論科
    。
二、論罪科刑
  ㈠核被告甲○○所為，係犯毒品危害防制條例第4 條第6 項、
    第3 項之販賣第三級毒品未遂罪。其意圖販賣而持有第三級
    毒品之低度行為，為其販賣第三級毒品未遂之高度行為所吸
    收，不另論罪。
  ㈡共同正犯：
    被告與少年韓Ｏ駿就上開犯行，有犯意聯絡及行為分擔，應
    論以共同正犯。
  ㈢加重減輕事由：
  1.被告就上開販賣第三級毒品未遂犯行，已著手於犯罪行為之
    實行，然未及賣出即遭警查獲而不遂，為未遂犯，爰依刑法
    第25條第2 項之規定，按既遂犯之刑度減輕其刑。
  2.被告於偵查及審理中均自白涉犯上開犯行，爰依毒品危害防
    制條例第17條第2 項規定，爰依法遞減其刑。
  3.復按犯第4 條至第8 條、第10條或第11條之罪，供出毒品來
    源，因而查獲其他正犯或共犯者，減輕或免除其刑，毒品危
    害防制條例第17條第1 項定有明文。經查，被告既已向員警
    供出毒品來源為共犯韓Ｏ駿，並已由桃園市政府警察局平鎮
    分局員警查獲在案，此有職務報告1 份在卷（見本院卷第39
    頁），堪認被告因違反上開罪刑，供出毒品來源，因而查獲
    共犯，而與前揭規定相符，再依法遞減其刑。
  ㈣量刑：
    爰以行為人責任為基礎，審酌被告無視政府杜絕毒品犯罪之
    禁令，恣意著手販賣第三級毒品欲以牟利，助長施用毒品行
    為更形猖獗，有戕害國民身心健康之虞，所為實無足取；惟
    念其犯後尚能坦承犯行，且本件毒品未及賣出即遭查獲，並
    未造成實害，併考量所欲販賣之毒品種類、數量，兼衡其智
    識程度、生活狀況，暨犯罪之動機、手段、素行、犯後態度
    等一切情狀，量處如主文所示之刑，以示儆懲。
  ㈤末查，被告前未曾因故意犯罪受有期徒刑以上刑之宣告，此
    有臺灣高等法院被告前案紀錄表附卷可查，其係因一時失慮
    ，致罹刑章，然犯後已坦承犯行，如前所述，足徵其對其行
    為已有悔意，並考量其行為時年甫19歲，年輕識淺，思慮欠
    周，本院綜合上情，認被告歷此偵查及審理之教訓，應能知
    所警惕，是對其宣告之刑以暫不執行為適當，爰依刑法第74
    條第1 項第1 款之規定，併予宣告緩刑4 年，以勵自新。惟
    為期其於緩刑期間內，深知戒惕，並從中記取教訓，以導正
    其法治觀念，認有命被告義務勞動及接受法治教育以預防再
    犯之必要，時時督促自己避免再度犯罪，爰依刑法第74條第
    2 項第5 款、第8 款之規定，命被告應向檢察官指定之政府
    機關、政府機構、行政法人、社區或其他符合公益目的之機
    構或團體，提供240 小時之義務勞務並應於緩刑期間完成6
    場次之法治教育，再依刑法第93條第1 項第2 款規定，諭知
    被告於緩刑期間付保護管束。
三、沒收部分
  ㈠扣案如附表編號一所示之物，經臺北榮民總醫院鑑定結果，
    含第三級毒品4-甲基甲基卡西酮成分，業經本院認定如前，
    為違禁物，不問屬於犯罪行為人與否，依刑法第38條第1 項
    規定沒收之。至因鑑驗用罄毒品部分，既已滅失，無庸另為
    沒收之諭知。另用以盛裝上開第三級毒品之包裝袋12只，均
    無法與毒品完全析離，亦應一併依上開規定予以宣告沒收。
  ㈡扣案如附表編號二所示之行動電話1 支（含SIM 卡1 張），
    係被告所有，且供其聯繫本案販賣第三級毒品犯罪事宜所用
    之物，業據被告供承在卷（見本院卷第112 頁），不問屬於
    犯罪行為人與否，應依毒品危害防制條例第19條第1 項規定
    諭知沒收。
據上論斷，應依刑事訴訟法第299 條第1 項前段，毒品危害防制
條例第4 條第6 項、第3 項、第17條第1 項、第2 項，毒品危害
防制條例第19條第1 項，刑法第11條、第28條、第25條第2 項、
、第74條第1 項第1 款、第2 項第5 款、第8 款、第93條第1 項
第2 款、第38條第1 項，判決如主文。
本案經檢察官林奕瑋提起公訴，經檢察官林鈺瀅到庭執行職務。
中    華    民    國   110    年    11    月    29    日
                  刑事第十四庭  審判長法  官  江德民
                                      法  官  劉得為
                                      法  官  程欣儀
以上正本證明與原本無異。
如不服本判決應於收受判決後20日內向本院提出上訴書狀，並應
敘述具體理由。其未敘述上訴理由者，應於上訴期間屆滿後20日
內向本院補提理由書(均須按他造當事人之人數附繕本)「切勿逕
 
                                      書記官  沈詩婷
中    華    民    國   110    年    12    月    1     日
 
 
 
附錄本案論罪科刑法條：
毒品危害防制條例第4條
製造、運輸、販賣第一級毒品者，處死刑或無期徒刑；處無期徒
刑者，得併科新臺幣 3 千萬元以下罰金。
製造、運輸、販賣第二級毒品者，處無期徒刑或 10 年以上有期
徒刑，得併科新臺幣 1 千 5 百萬元以下罰金。
製造、運輸、販賣第三級毒品者，處 7 年以上有期徒刑，得併
科新臺幣 1 千萬元以下罰金。
製造、運輸、販賣第四級毒品者，處 5 年以上 12 年以下有期
徒刑，得併科新臺幣 5 百萬元以下罰金。
製造、運輸、販賣專供製造或施用毒品之器具者，處 1 年以上
7 年以下有期徒刑，得併科新臺幣 1 百 50 萬元以下罰金。
前五項之未遂犯罰之。
 
 
附表
┌──┬────────┬────────────────────┐
│編號│物品名稱        │備註                                    │
├──┼────────┼────────────────────┤
│ 一 │毒品咖啡包12包（│總毛重53.97 公克，總淨重約39.9493 公克，│
│    │含包裝袋12只）  │因取樣0.5769公克用罄，驗餘淨重39.3724 公│
│    │                │克，檢出4-甲基甲基卡西酮成分，純度約5.77│
│    │                │％，驗前總純質淨重約2.3051公克。        │
├──┼────────┼────────────────────┤
│ 二 │IPHONE 7手機1 支│插有門號0000000000號SIM 卡1 張、IMEI：35│
│    │                │0000000000000號                         │
└──┴────────┴────────────────────┘